臺灣高等法院刑事判決　　　　　　　　　　　　　八十八年度上訴字第四四二０號
　　上　訴　人
　　即 自 訴人　 庚○○○有限公司
　　兼右代表人　 乙○○
　　上　訴　人
　　即 自 訴人　 甲○○
　　共　　　同
　　自訴代理人　 徐世斌律師
　　上　訴　人
　　即　被　告　 丁○○
　　被　　　告　 戊○○
　　　癸○○
　　　　　　　　 丙○○
　　　　　　　　 己○○
　　　　　　　　 壬○○
　　共　　　同
　　選任辯護人　 林禮謨律師
　　被　　　告　 辛○○
右列上訴人因被告等偽造文書等案件，不服臺灣士林地方法院八十七年度自字第二六
九號，中華民國八十八年七月十五日、八十八年八月六日第一審判決，本院判決如左
：
    主  文
原判決撤銷。
丁○○傷害人之身體，處拘役參拾日，如易科罰金，以參佰元折算壹日。被訴行使業
務上登載不實、妨礙監察人檢查公司業務及財務狀況部分均無罪。
丙○○傷害人之身體，處拘役參拾日，如易科罰金，以參佰元折算壹日。
其他上訴均駁回。
    事  實
一、丁○○與乙○○於民國七十四年間，共同投資經營庚○○○有限公司（以下簡稱
    都利公司），因都利公司無法順利申請青年獎勵貸款，雙方乃於八十二年四月間
    ，再共同投資成立右利工業股份有限公司（以下簡稱右利公司），嗣雙方因處理
    公司財務問題嫌隙日深，終致水火不容，八十七年二月二日公司於農曆春節後開
    工，乙○○、甲○○攜帶照相機，欲至位於桃園縣龜山鄉○○○街六十八號之工
    廠拍照，其等於進入工廠之際，旋為丁○○所阻，雙方再起口角，丁○○乃對乙○○吐口水，乙○○（另經本院八十八年度上易字第三九八五號，判處無罪在案
    ）遂與丁○○互相拉扯，甲○○見乙○○遭吐口水，迅持照相機拍照，丁○○見
    狀，轉而阻其拍照，並基於傷害之故意，按住甲○○之脖子，拉扯甲○○進入廠
    區內，甲○○乃出拳毆打丁○○之臉部，致丁○○跌坐地上，並受有左上眼皮、
    上唇裂傷之傷害（甲○○所犯傷害罪，經本院八十八年度上易字第三九八五號，
    判處拘役五十九日確定）。此時，員工即丁○○之弟丙○○見狀乃衝入廠區，甲○○即出手扯下丙○○之眼鏡，丙○○乃另基於傷害之故意出拳與甲○○互毆，
    吳阿利與丙○○二人先後分別對甲○○為傷害行為，使甲○○受有右肩挫傷三×
    二公分、頸部多處瘀傷約八×六公分、左膝擦傷約三×三公分、顏面傷瘀腫約三
    ×三公分、裂傷約二公分及鼻部瘀傷。嗣雙方停止鬥毆，丙○○因甲○○扯壞其
    眼鏡心有未甘，見甲○○之眼鏡置於窗檯上，乃出手扭曲損壞甲○○之眼鏡，致
    令不堪用，足以生損害於甲○○。
二、案經自訴人甲○○提起自訴並經台灣士林地方法院檢察署檢察官移請併案審理 (
    八十七年度偵字第六一四四號)。
    理  由
壹：程序部分：
    按當事人對於下級法院之判決有不服者，得上訴於上級法院；上訴，於判決前，
    得撤回之；自訴人上訴者，非得檢察官之同意，不得撤回。刑事訴訟法第三百四
    十四條第一項前段、第三百五十四條、第三百五十六條分別定有明文。本件自訴
    人都利公司、乙○○、甲○○對於原審判決全部提起上訴，嗣自訴人都利公司、
    乙○○，於九十年十二月二十日具狀就被告丁○○傷害、偽造私文書、妨礙監察
    人檢查行為、誣告、侵占、妨害人行使權利部分，撤回上訴。經檢察官於九十年
    十二月二十八以檢紀來字第一七三七七號函表示同意撤回上訴，是本案上訴之範
    圍，為自訴人甲○○對被告丁○○、辛○○、丙○○、翁建安、壬○○等人部分
    及自訴人都利公司、乙○○對除丁○○以外之其餘被告部分，合先敘明。
貳：實體部分：
【甲】、有罪部分：
一、訊據上訴人即被告丁○○、被告丙○○坦承於右揭時、地與自訴人乙○○、甲○○生爭執；被告丙○○並坦承損壞自訴人吳自益之眼鏡，惟均矢口否認有何傷害
    犯行，被告丁○○辯稱：乙○○、甲○○未經許可攜帶相機欲進入右利公司拍照
    ，經吳阿利阻止後，竟基於傷害之故意，毆打丁○○、丙○○，且對於前來勸架
    之其他員工加以攻擊，甲○○雖提出傷單，但並無證據證明其所受之傷害係由丁○○、丙○○所造成，當日情況混亂，縱於推擠拉扯間致甲○○受有傷害，亦難
    謂有傷害之故意云云；被告丙○○則辯稱：乙○○、甲○○進入工廠時，其正在
    洗手間，嗣於甲○○出手毆打丁○○時，其前往阻擋甲○○，甲○○竟抓其眼鏡
    並將其推倒云云。經查：
    (一)右揭傷害、毀損事實，屢經自訴人甲○○陳明在卷，且有被告丁○○按住自訴
      人甲○○頸部之照片附卷可憑（見偵卷第五十四頁、原證四十四），復有自訴
      人甲○○之診斷證明書及眼鏡被毀損之照片附卷可按。
    (二)本案被告丁○○因見自訴人乙○○、甲○○攜帶相機欲進入右利公司拍照，而
      與自訴人甲○○發生拉扯，而被告丙○○因見其兄即被告丁○○遭自訴人甲○○毆打，跌坐地上，而出面制止，均經被告丁○○、丙○○陳明在卷。另依被
      告己○○供稱：伊見被告丙○○遭自訴人甲○○壓住，即前往拉開甲○○，但
      並未參與打架等語（見原審八十八年七月一日訊問筆錄），可知被告丁○○係
      為阻止自訴人乙○○、甲○○進入右利公司拍照而與自訴人甲○○發生拉扯，
      而被告丙○○因護其兄長即被告丁○○，繼而與自訴人甲○○衝突，並發生拉
      扯互毆，被告丁○○、丙○○稱其等未傷害自訴人甲○○，尚非可採。被告丁○○、丙○○傷害自訴人甲○○之事證明確，其等之犯行洵堪認定。
二、核被告丁○○、丙○○就傷害自訴人甲○○部分，係犯刑法第二百七十七條第一
    項之傷害罪。被告丙○○毀損自訴人甲○○眼鏡部分，係犯刑法第三百五十四條
    之毀損罪。被告丁○○、丙○○分別傷害自訴人甲○○之犯行，因事發突然，尚
    難認被告丁○○、丙○○二人於該偶發情況，有傷害自訴人甲○○之犯意聯絡，
    應認被告與丙○○各本於傷害之犯意為傷害之犯行，自訴人甲○○認彼二人為共
    犯，尚有未洽。又被告吳天賜所犯上開二罪，犯意各別，行為互異，應予分論併
    罰。原審認被告丁○○傷害犯行、被告丙○○傷害及損毀犯行均罪證明確，予以
    依法論科，固非無見。惟原審認定被告丁○○、丙○○傷害部分，肇因於自訴人
    乙○○基於傷害之故意以腳踢被告丁○○，使被告丁○○受有傷害，嗣被告丁○○、丙○○乃展開反擊，然自訴人乙○○被訴傷害部分，業經本院八十八年度上
    易字第三九八五號，判處無罪在案，有判決書在卷可查，是原審就此部分之事實
    認定，容有未洽。被告丁○○提起上訴，否認犯罪，為無理由。然自訴人甲○○
    ，就被告丁○○、丙○○傷害部分提起上訴，認原審認定事實錯誤，此部分之上
    訴為有理由，自應由本院將原審判決有關被告丁○○、丙○○傷害自訴人甲○○
    部分予以撤銷改判。爰審酌被告丁○○、丙○○與自訴人乙○○、甲○○係多年
    投資夥伴，雙方為公司財務相互猜忌，不念情義相互施暴，自訴人甲○○所受傷
    害之程度暨被告丁○○、丙○○犯罪後之態度等一切情狀，各量處拘役三十日。
    又刑法第四十一條業已修正為犯最重本刑為五年以下之刑之罪，而受六個月以下
    有期徒刑或拘役之宣告，因身體、教育、職業、家庭之關係或其他正當事由，執
    行顯有困難者，得易科罰金，並於九十年一月十日公布，同年月十二日生效，被
    告丁○○、丙○○所犯傷害罪，係屬最重本刑三年以下有期徒刑之罪，原即屬得
    易科罰金之罪，從而上開修正，對於本案法律之適用並無影響，即無庸為新舊法
    之比較，爰依刑法第四十一條第一項前段，為諭知易科罰金之折算標準。另自訴
    人甲○○，就被告丙○○毀損部分，雖亦提起上訴，然未據說明其上訴理由，此
    部分之上訴為無理由，應予駁回。
【乙】、無罪部分：
一、被告丁○○被訴行使業務上登載不實文書罪部分：
    (一)自訴意旨略以：被告丁○○與自訴人乙○○因處理公司財務問題，雙方新仇舊
      恨，仇隙已深，以致自訴乙○○對於被告丁○○調配公司資金每多掣肘，被告
      丁○○為求公司資金調度自主不受制於自訴人乙○○，明知右利公司用以存提
      款之「右利公司、法定代理人丁○○」之印鑑章、存摺，均在自訴人乙○○保
      管中並未遺失，竟於八十七年二月三日，至台北縣新莊市○○路二００號臺灣
      省合作金庫新莊支庫（以下簡稱合庫新莊支庫），填寫「印鑑掛失暨更換印鑑
      申請書」、「單摺掛失止付申請暨新單摺補領書」提出於合庫新莊支庫，偽稱
      上開印鑑及存摺遺失，請求更換右利公司存提款之印鑑章及存摺，使雙方原先
      約定互相控管財務之方式失效，而獨占右利公司上開帳戶之使用權，得任意領
      款花用，因認被告丁○○涉有刑法第二百十六條、第二百十五條之行使業務上
      登載不實文書罪嫌。
    (二)訊據被告丁○○固坦承於右揭時、地在合庫新莊支庫填寫「印鑑掛失暨更換印
      鑑申請書」、「單摺掛失止付申請暨新單摺補領書」，請求更換右利公司存提
      款之印鑑章及存摺等情，惟辯稱：係因自訴人乙○○不願交出右利公司印鑑、
      存摺，其為右利公司得以正常運作，才去更換新印鑑及領用新存摺云云。
    (三)經查：
    １有關被告丁○○填寫「印鑑掛失暨更換印鑑申請書」、「單摺掛失止付申請暨
      新單摺補領書」，以印鑑及存摺遺失為由，請求更換右利公司合庫新莊支庫之
      印鑑章及存摺一節，業據證人即合庫新莊支庫襄理陳秀霧於原審證稱：被告丁○○於八十七年二月三日至合庫新莊支庫，未帶任何之存摺或印鑑，至服務台
      填寫存摺掛失及印鑑掛失之申請書，寫完即要領款，其行庫依規定更換印鑑須
      五日後才可領款，被告之後八日始至行庫領款等語（見原審八十八年六月七日
      訊問筆錄），且有合庫新莊支庫八十七年五月十二日合金莊存字第二一六四號
      函附之被告丁○○提出之「印鑑掛失暨更換印鑑申請書」、「單摺掛失止付申
      請暨新單摺補領書」影本附卷可按，並有右利公司自訴人乙○○保管之原存摺
      封面（原證二十）及被告丁○○補領存摺封面（原證四十三）附卷可稽。被告
      丁○○亦坦承右利公司之存摺、印鑑均未遺失，而係由自訴人乙○○保管，其
      為右利公司之正常運作，始向合庫新莊支庫請求更換右利公司存提款之印鑑並
      補發存摺，是此部分之事實，已堪認定。茲應探討者，係被告丁○○前開行為
      是否該當於刑法第二百十六條、第二百十五條之行使業務上登載不實文書罪。
    ２按刑法第二百十五條業務上之文書登載不實罪之成立，以從事業務之人，明知
      為不實之事項，而登載於其業務上作成之文書，足以生損害於公眾或他人者，
      為其構成要件，而此所稱「業務上作成之文書」，係指從事業務之人本於其業
      務上之行為關係所制作之文書而言，倘非本於其業務上之行為關係所作成之文
      書，即非此所謂之「業務上作成之文書」。本件被告丁○○係右利公司之負責
      人，其業務範圍，並非辦理金融機關存摺申請、發放及相關印鑑審核等業務，
      是「印鑑掛失暨更換印鑑申請書」、「單摺掛失止付申請暨新單摺補領書」，
      並非被告丁○○本於其業務上之行為關係所作成之文書，縱被告丁○○於其上
      所寫之內容有不實之處，亦難以刑法第二百十五條之業務上登載不實罪相繩。
    ３另按「刑法第二百十條之偽造文書，以無制作權之人冒用他人名義而制作該文
      書為必要，如果行為人對於此種文書，本有制作之權，縱令其不應制作而制作
      ，亦無偽造可言。」；「刑法第二百十條為偽造文書罪，指無制作權不法制作
      而言，若自己之文書，縱有不實之記載，要難構成本條之罪」。最高法院著有
      二十四年上字第五四五八號、四十七年台上字第三六五號判例可資參照。本案
      被告丁○○於向合庫新莊支庫辦理變更右利公司之存摺及印鑑當時，係擔任右
      利公司之負責人，是其本有權代表右利公司制作文書。亦即被告丁○○為右利
      公司負責人，可以右利公司負責人名義，為右利公司向合庫新莊支庫辦理變更
      存摺及印鑑之事宜，其係有權制作文書之人，縱其制作之文書內容有不實之處
      ，亦非可依刑法第二百十條之偽造私文書罪相繩。本案自訴人主張被告丁○○
      此部分之行為，係犯刑法第二百十六條、第二百十五條之行使業務上登載不實
      文書罪，原審未敘明理由，即改以刑法第二百十六條、第二百十條論處，顯有
      未洽。
    (四)原審就被告丁○○有關行使業務上登載不實文書罪部分，未予詳查，遽認罪證
      明確，而予論罪科刑，認事用法均有違誤，被告丁○○，就此部分上訴 (自訴
      人乙○○就此部分，業已撤回上訴 )，否認犯罪，為有理由，自應由本院將被
      告丁○○有關行使業務上登載不實文書罪部分，予以撤銷改判，另為被告丁○○無罪之諭知。
二、被告辛○○被訴詐欺部分：
    (一)自訴意旨略以：被告辛○○所經營之新優勢行銷事業有限公司（以下簡稱新優
      勢公司）與右利公司於八十五年三月十五日簽訂輔導「合約書」（以下簡稱甲
      約），輔導期間自八十五年三月十五日起至八十六年三月十四日止，同時輔導
      右利公司與都利公司，惟輔導期間被告丁○○之配合度不高，未發揮輔導績效
      ，迄八十五年十一月八日，被告辛○○因見與右利公司之前開合約期限即將屆
      滿，其為預擬次年度之工作計劃，乃要求與被告丁○○續約，惟遭被告丁○○
      拒絕。被告辛○○竟意圖為自己不法之所有，並基於概括之犯意，先向自訴人
      乙○○訛稱為使公司得以建立完善之行銷制度，暫由都利公司與新優勢公司簽
      約，並由都利公司付款，俟被告辛○○說服被告丁○○以右利公司名義簽訂輔
      導合約書後即退還都利公司已付之全部款項，致自訴人都利公司之代表人乙○○陷於錯誤而與新優勢公司簽訂「專業行銷輔導合約書」（以下簡稱乙約），
      並支付被告辛○○新台幣 (下同) 二十九萬二千五百元。詎被告辛○○始終無
      法說服被告丁○○與其簽約，被告辛○○眼見與右利公司簽訂之甲約即將於八
      十六年三月十四日屆至，復於八十六年二月二十七日再向自訴人乙○○詐稱：
      可自八十六年三月十五日起至八十七年三月十七日止，輔導自訴人乙○○行銷
      理念等，及製作競爭廠商中日公司、九井公司之顧客滿意程度調查，待被告辛○○嗣與被告丁○○之右利公司簽訂輔導合約即退還都利公司所訂之合約款，
      致自訴人乙○○陷於錯誤而與被告辛○○簽訂「合約修正、補訂同意聲明書」
      （以下簡稱丙約），再交付現金五十萬七千五百元，並簽發合庫新莊支庫五十
      萬元、四十萬元、四十萬元、四十萬元之支票四紙共一百七十萬元交付被告辛○○。嗣被告辛○○於八十六年九月二十二日與右利公司簽訂輔導合約書（以
      下簡稱丁約），其上載明之輔導金亦是二百五十萬元，被告辛○○亦取得右利
      公司支付之支票，惟被告辛○○與右利公司簽約後，經自訴人乙○○催繳返還
      都利公司前繳之二百五十萬元，被告辛○○竟只願返還都利公司八十萬元，其
      餘即拒絕返還，並始終未依前開乙約與丙約之內容履行，經自訴人乙○○催告
      仍不履行，嗣經都利公司解除契約請求返還二百五十萬元，亦置之不理，因認
      被告辛○○涉犯刑法第三百三十九條第一項之詐欺取財罪嫌。
    (二)自訴人都利公司、乙○○主張被告辛○○涉犯刑法第三百三十九條第一項之詐
      欺取財罪嫌，固據提出甲約、乙約、丙約、存證信函影本、支票影本為據，惟
      訊據被告辛○○堅詞否認右揭自訴人乙○○所指詐欺犯行，辯稱：因自訴人乙○○表示將移民加拿大，對被告丁○○不放心，而主動找伊簽訂輔導合約，且
      伊有依丙約於八十六年三月至同年八月為自訴人乙○○上二十餘堂課，並有提
      出客戶調查報告，自訴人乙○○認為資料不合使用，顯不公平，系爭三份合約
      內容均不同，依約伊不用退還任何金額，惟伊實因不堪自訴人乙○○之吵鬧，
      始允諾退還自訴人乙○○八十萬元等語。
    (三)經查：
      １自訴人乙○○以都利公司負責人名義，與被告辛○○簽訂乙約，其合約有效
        期間係自八十五年十二月十五日起至八十六年九月三十日止，對價係一百九
        十五萬元，合約第二條、第七條約定被告辛○○受託企劃都利公司之行銷規
        劃及營業輔導業務，有乙約附卷可稽（原證二），嗣自訴人乙○○以與被告
        辛○○所訂之乙約，有新構想，經都利公司與被告辛○○雙方同意，對原乙
        約之部分內容予以修正、補訂而立丙約，亦有丙約附卷可考（原證三），而
        丙約係將原乙約第七條全部刪除，改列自訴人乙○○之個人之輔導，並列明
        輔導階段及期間係自八十六年三月十五日起至八十七年二月二十八日止，並
        更訂合約費用為二百五十萬元。嗣被告丁○○代表右利公司與被告辛○○之
        新優勢公司簽訂丁約，該丁約係就都利公司與右利公司之公司定位、組織一
        元化、績效管理、財務管理、部門協調為新優勢公司應履行契約之內容，合
        約期限係自八十六年十月一日起至八十七年九月三十日止，有丁約附卷可查
        （原證五）。是綜觀上開乙、丙、丁三份合約之內容均不相同，合約起迄之
        日期亦有異，自係屬不同之合約。
      ２自訴人乙○○主張被告辛○○曾與其約定，於簽訂丁約後即需返還自訴人乙○○簽訂乙約、丙約之費用，若其言為真，則被告辛○○不僅需履行丁約，
        在丁約之合約期限前，並需履行乙、丙二約。且被告辛○○履行乙、丙、丁
        三份合約，僅得由右利公司取得二百五十萬元，則被告辛○○履行乙、丙二
        約即無對價，顯違常情。況乙、丙二約均未載明簽訂丁約，被告辛○○即需
        退還自訴人乙○○簽訂乙、丙二約所支出之二百五十萬元，而二百五十萬元
        並非錙銖之財，類此契約重要事項，豈會未載明於合約，亦與一般經驗法則
        相悖。尤其，被告辛○○確依丙約為自訴人乙○○進行二十餘堂之輔導課程
        ，亦為自訴人乙○○所承認（見原審八十七年十二月七日訊問筆錄），若果
        乙、丙二約係為誘使被告丁○○願意訂立丁約，則被告辛○○無依契約內容
        履行乙、丙二約之必要。是被告辛○○確有依丙約提出給付，自訴人乙○○
        指被告辛○○未依約履行，顯屬不實。
      ３此外，被告辛○○亦有依約提出客戶研究報告，有該等評估研究在卷可按，
        縱自訴人乙○○認被告辛○○提出之報告不適用，亦僅係是否構成債務不履
        行之民事糾紛，尚與刑法第三百三十九條第一項詐欺罪之構成要件有間。而
        自訴人都利公司曾主張解除契約而向新優勢公司要求返還系爭之二百五十萬
        元，經臺灣臺北地方法院判決都利公司敗訴在案，有該院八十七年度訴字第
        一六四七號民事判決在卷可憑。
      綜上所述，並無證據足以證明，被告辛○○允諾自訴人乙○○於簽訂丁約後，
      即願返還與都利公司簽訂乙、丙二約之款項二百五十萬元，且被告辛○○確亦
      依丙約履行，自訴人乙○○指被告辛○○犯有詐欺之罪，即屬無據。
    (四)自訴人乙○○聲請傳喚證人甲○○、江昭美就被告辛○○曾承諾於與被告丁○○訂約後即退還二百五十萬元款項之事，惟依系爭乙、丙、丁三約履行之情形
      ，被告辛○○顯未承諾於與被告丁○○訂約後，即退還二百五十萬元款項，已
      如前述，且甲○○係本案之共同自訴人，與自訴人乙○○有手足之情，證人江
      昭美則係自訴人乙○○之妻，其證言難免偏頗，本院認此部分事證已明，無傳
      喚證人甲○○、江昭美之必要。
    (五)原審認被告辛○○詐欺部分之犯罪，係屬無法證明，而為被告辛○○無罪之諭
      知，經核認事用法均無違誤。自訴人都利公司、乙○○仍執前詞，上訴主張被
      告辛○○有罪，核無理由，此部分之上訴，應予駁回。
三、被告丁○○、辛○○被訴共同侵占、偽造文書部分：
    (一)自訴意旨另以：
    １被告丁○○明知右利公司所有，坐落桃園縣龜山鄉○○○街六十八號廠房出租
      予都利公司使用，廠房內之清洗機、氮化爐 (見原證十五) 等器具均是都利公
      司所有，竟與被告辛○○共同意圖為自己不法之所有，於八十七年三月十一日
      發存證信函稱：上開機器設備均係右利公司所有，都利公司無權禁止右利公司
      使用該等爐具，更無交付爐具運轉紀錄表之必要，而將上開屬於都利公司之機
      具侵占入己，其等所為係共犯刑法第三百三十五條第一項之侵占罪。
    ２被告辛○○與被告丁○○簽訂前開丁約後，二人即基於共同之犯意聯絡，欲將
      自訴人乙○○、甲○○自都利公司、右利公司排除，霸佔都利公司、右利公司
      之資產及應收帳款，乃於八十六年十一月四日，由被告丁○○委託被告辛○○
      轉告自訴人乙○○「爾後右利公司所使用之支票章，將只蓋負責人印章不須另
      蓋他章．．．為避免日後兩家公司作業上之繁瑣，爾後均由右利公司統一開支
      票，並自該時起營業收入金額或支票，不再存入都利公司之戶頭．．．乙○○
      所兼右利公司之財務主管職務，應負責調度及處理右利公司於十一月份清償銀
      行借款三百萬，如無法照辦或執行，則自即時起，其兼任財務主管一職自動消
      失」，且被告丁○○又於八十六年十一月二十一日，授權新優勢公司代其行使
      股東會召開、召集、通知、決定、執行．．．．代表其處理一切公務，並解除
      自訴人乙○○之廠長職務，是被告丁○○與被告辛○○二人共犯侵占及偽造文
      書犯行。
    (二)訊據被告丁○○、辛○○均堅詞否認右揭犯行，被告丁○○辯稱：都利公司、
      右利公司實質上係一體，一套帳冊，一組生財器具、同一之工作人員，僅係作
      帳上由會計癸○○依帳面所需而決定開立何家公司之統一發票，或支票入何家
      公司之帳目，被告丁○○基於公司經營之必要，而將自訴人乙○○解職，並無
      何侵占、偽造文書犯行等語；被告辛○○則辯稱：當初係自訴人乙○○找伊簽
      約輔導公司業務，伊均依約提供輔導，嗣自訴人乙○○與被告丁○○交惡，即
      揣測伊與被告丁○○共犯，實際上伊對自訴人所告之侵占及偽造文書犯行均不
      知悉等語。
    (三)經查：
    １自訴人乙○○於原審供述其與被告丁○○於七十四年間成立都利公司，因公司
      業務成長及都利公司無法申請青年獎勵貸款，於八十二年間其等乃成立右利公
      司以資因應，右利公司係帳面上之節稅公司，土地、廠房係都利公司轉投資，
      且為了申請青年創業貸款，而以右利公司之名義購買，都利公司之爐具均搬到
      右利公司之廠房，嗣青年創業貸款核撥，右利公司乃購買公司所需器具，復由
      都利公司繳付貸款，右利公司有時向都利公司借票，有時幫都利公司提示票據
      ，都利公司一些客戶係開右利公司之統一發票，都利公司只要發票出去，被告
      丁○○均要蓋章，所有員工名義上均是都利公司的員工，只是報帳上用右利公
      司之名義報帳，員工掛那家公司名下即領那家公司之薪資等語（見原審八十七
      年十一月十六日訊問筆錄、八十七年十二月七日訊問筆錄、八十八年二月二十
      二日訊問筆錄）。核與被告丁○○所稱：伊與自訴人乙○○合夥，於七十四年
      成立都利公司，八十一年、八十二年間原本談好要購置廠房，自訴人乙○○因
      故表示不買，之後復於八十二年同意設廠，公司遷廠後即用右利公司之名稱，
      但為了報稅右利公司、都利公司乃併存之，都利公司、右利公司並無分開之客
      戶，僅是欲向客戶請款時，分別以右利公司或都利公司名義開發票等語相符。
      細繹二人所陳述之內容，除就都利公司、右利公司何者係帳面上之公司有所爭
      執外，實質上都利公司、右利公司二家公司係一家公司之經營體，一套生產設
      備，相同受僱人員，在同一廠房生產，僅係為節稅等理由，而做成二家公司之
      帳冊，故會計人員作帳時，自會將客戶分別列屬都利公司或右利公司，並開立
      不同公司名義之統一發票，且依自訴人提出之原證七十六、七十七之八十六年
      四月十一日、八十六年六月四日公告單，均係同時以右利公司、都利公司二家
      公司之名義行之。是自訴人乙○○供稱：都利公司向右利公司承租桃園廠房，
      右利公司有開立統一發票給都利公司，於形式上縱有依據，亦係為因應作帳報
      稅上之需要所為，且桃園廠房內之機器，實係兩家實質一體之公司之生財器具
      。至自訴人都利公司雖提出八十一年、八十二年以都利公司名義購買機具之統
      一發票為證，亦僅係右利公司成立之前，因應客觀存在之現實所為，尚難任由
      自訴人都利公司因節稅上之益處而認有二家公司，於財產分配上，就右利公司
      成立前，以都利公司名義所購買之生產設備或與都利公司往來之客戶，即認均
      屬都利公司之財產及客戶，而完全否認事後二家公司實係一體運作之真實。從
      而，自訴人都利公司指被告丁○○明知右利公司將其所有坐落桃園縣龜山鄉○○○街六十八號廠房出租予都利公司使用，廠房內之清洗機、氮化爐等器具均
      是都利公司所有，竟與被告辛○○共同意圖為自己不法之所有侵占都利公司之
      右開機具，洵屬無稽。況按侵占罪係因意圖為自己不法之所有而侵占自己持有
      他人之物而成立，而所謂「持有」，係指他人之物依一定原因歸於自己實力支
      配者而言，而自訴人都利公司並未將上開都利公司之機器生財設備交予被告丁○○，業據自訴人即都利公司之代表人乙○○供明在卷 (見原審八十八年二月
      二十二日訊問筆錄) ，則依自訴人所述，被告丁○○並無持有上開機具，即無
      從變易持有為不法所有，尚與刑法侵占罪之構成要件不符。再者，被告丁○○
      因與自訴人乙○○、甲○○因都利、右利公司財務控管發生糾紛，公司工廠仍
      繼續使用上開機具，亦難認被告丁○○有何為自己不法所有之意圖，是自訴人
      指被告丁○○涉犯侵占罪嫌，尚屬不能證明。
    ２另按「刑法第二百十條之偽造文書，以無制作權之人冒用他人名義而制作該文
      書為必要，如果行為人對於此種文書，本有制作之權，縱令其不應制作而制作
      ，亦無偽造可言。」；「刑法第二百十條為偽造文書罪，指無制作權不法制作
      而言，若自己之文書，縱有不實之記載，要難構成本條之罪」。最高法院著有
      二十四年上字第五四五八號、四十七年台上字第三六五號判例可資參照，已如
      前述，被告丁○○係右利公司之負責人，其本於職權，自可發表有關右利公司
      之人事命令及公司營業經營運作之相關公告，姑不論其相關公告之內容是否依
      公司法之相關規定為之，因被告丁○○為有權制作該公告之人，即無法論以刑
      法第二百十條偽造文書之罪。
    ３都利公司、右利公司之印章、存摺、公司執照原由自訴人乙○○保管等情，業
      據自訴人乙○○陳明，並有原證三十七自訴人所保管之右利公司之存摺、印鑑
      章可稽，因自訴人乙○○與被告丁○○交惡，前開證件由自訴人乙○○保管，
      導至公司調度資金困難，八十七年一月二十二日自訴人乙○○交出右利之執照
      後 (見原證四十二) ，被告丁○○即向合庫新莊支庫，以右利公司之名義開戶
      ，亦有原證四十三附卷可稽，苟被告丁○○有意圖為自己不法所有，而侵占公
      司款項之故意，則何需於取得右利公司之執照後，即至銀行以右利公司之名義
      重新更換存摺。是被告丁○○因與自訴人乙○○之股東糾紛，導至公司財務週
      轉發生危機，其基於都利公司與右利公司本屬同一經營實體，所為相關資金調
      度之行為，若無證據證明其確將其持有中有關公司所有之款項予以侵占入己，
      即難遽以刑法侵占罪名相繩。自訴人乙○○指被告丁○○侵占公司之貨款云云
      ，並無證據以實其說，不足採信，被告丁○○此部分被訴侵占之犯行亦不成立
      。
    ４共同正犯之成立，須行為人主觀上具有共同加功於實施犯罪之意思，亦即各行
      為人就犯罪之實施具有相互利用其行為之合同意思，或於客觀上已參與實施犯
      罪構成要件之行為，始足當之。被告辛○○僅係都利、右利公司之顧問，不參
      與公司實際經營，並無證據證明被告辛○○就右開自訴人都利公司、乙○○、
      甲○○所指之事實曾為實際之參與，自訴人都利公司、乙○○、甲○○僅以臆
      測之詞指被告辛○○係共犯，證據確屬不足，尤以，被告丁○○既無侵占罪嫌
      ，俱如前述，被告辛○○即難認有何犯意聯絡，行為分擔，是被告辛○○此部
      分即無犯罪之可言。
    (四)原審認被告丁○○、辛○○此部分侵占、偽造文書之犯行，係屬無法證明，而
      為被告丁○○、辛○○無罪之諭知，經核認事用法均無違誤。自訴人都利公司
      、乙○○就被告辛○○侵占、偽造文書部分 (即前述自訴意旨１部分) ；自訴
      人甲○○就被告辛○○、丁○○侵占、偽造文書部分 (即前述自訴意旨２部分
      ，自訴人乙○○就被告丁○○部分，已撤回上訴) ，仍執前詞，上訴主張被告
      丁○○、辛○○有罪，核無理由，此部分之上訴，應予駁回。
    (五)自訴意旨另以：被告丁○○、癸○○ (另案經台灣士林地方法院以八十七年度
      自字第六十號，判處無罪在案) 共同意圖為自己不法之所有，基於概括之犯意
      ，自八十六年七月起至同年十二月止，將其等收到自訴人都利公司之客戶帳款
      支票，除部分存入都利公司之華南銀行桃園分行及合庫新莊支庫之帳戶外，餘
      皆偽造都利公司之背書，存入右利公司合庫新莊支庫之帳戶內，予以侵占入己
      ；復於八十六年十二月中旬，被告丁○○與被告癸○○將被告癸○○所保管都
      利公司之客戶支票二十九張，其中九張票面金額共十八萬八千零三十四元存入
      被告戊○○（另案經台灣士林地方法院以八十七年度自字第六十號，判處無罪
      在案）之安泰銀行新莊分行二二─三四五八─五帳戶內兌現提領花用，侵占自
      訴人都利公司之應收帳款，另自八十六年十一月中旬起，即將屬都利公司之客
      戶應收帳款，不開立都利公司之統一發票向客戶收款，而開立右利公司之統一
      發票向客戶收款，侵占都利公司之應收帳款，並以都利公司名義發函予都利公
      司之客戶，要求以後支付貨款改以右利公司為受款人，因認被告丁○○、癸○○、戊○○所為係共犯刑法第三百三十六條第二項之業務侵占罪、第二百十六
      條、第二百十條之偽造私文書罪云云。然自訴人都利公司業已撤回對被告丁○○之上訴，被告丁○○有關此部分之業務侵占及行使偽造私文書罪，業已無罪
      確定。另被告癸○○、戊○○所犯業務侵占及行使偽造私文書部分則由另案審
      理，附此敘明。
四、被告丁○○、戊○○、癸○○被訴違反公司法第二百十八條第三項之罪之部分：
    (一)自訴意旨略以：自訴人乙○○係右利公司之監察人，依公司法規定得隨時調查
      公司業務及財務狀況，查核簿冊文件，被告丁○○因與自訴人乙○○因股東糾
      紛交惡，乃與被告戊○○、癸○○基於共同之概括犯意聯絡，於八十七年三月
      十九日、同年四月十三日，自訴人乙○○會同會計師張傳頂前往桃園縣龜山鄉
      ○○○街六十八號右利公司查帳時，拒絕提供任何帳冊，妨礙自訴人乙○○檢
      查公司業務、財務狀況，涉嫌違反公司法第二百十八條第一項之規定，應依同
      法條第三項論罪云云。
    (二)訊據被告丁○○固坦承其於八十七年三月十九日、同年四月十三日未提供帳冊
      ，供自訴人乙○○查核等情，惟堅決否認有何違反公司法犯行，辯稱：因自訴
      人乙○○取走部分公司之原始憑證，既不願交回，亦不願切結拿走何項之資料
      ，為釐清責任，其才不讓自訴人乙○○任意查帳云云；被告戊○○、癸○○均
      堅詞否認右開犯行，被告戊○○辯稱：伊只是掛名公司董事，平日均在賣豬肉
      ，未參與公司之經營，不知查帳一事等語；被告癸○○則辯稱：伊係公司之會
      計，被告丁○○因自訴人乙○○不願交出先前攜離公司之帳目而拒絕自訴人乙○○查帳，伊只是聽命辦事等語。
    (三)經查：
    １自訴人乙○○曾於八十七年二月二十日以右利公司監察人之身分，委請律師發
      函通知右利公司，欲於同年二月二十五日至右利公司查帳，迄是日右利公司有
      提供部分之送貨單、估價單、現金帳予自訴人乙○○、會計師張傳頂及會計師
      事務所協助查帳之洪肇元查核，有自訴人提出之存證信函影本（原證三十一）
      、查核事項筆記影本（原證三十二）附卷可按。同年三月三日自訴人乙○○再
      率同前開人員前往右利公司查帳，正值右利公司結帳及發放薪餉，且被告丁○○外出，致無法查帳，亦有自訴人乙○○提出之之會計師張傳頂及協助查帳人
      員洪肇元、右利公司陳進益簽名之筆記 (見原證三十三) 可考，足見被告丁○○於八十七年二月二十日、同年三月三日並無故意妨礙右利公司監察人檢查檢
      查公司業務、財務狀況之行為。而被告丁○○與自訴人乙○○因股東間利益糾
      紛，早生閒隙，且纏訟經年，被告丁○○亦懷疑自訴人乙○○利用其監察人得
      查閱右利公司帳冊之機會，攜走部分公司帳冊，是故同年三月十九日自訴人乙○○再與會計師張傳頂等人至右利公司查帳，被告丁○○即要求自訴人乙○○
      交出其持有之右利公司帳冊，以利併由會計師統一查核，此經證人即會計師助
      理洪肇元於原審證稱：「 (問：丁○○有無叫乙○○拿出八十六年的帳冊？)
      我有聽見丁○○要乙○○拿出一些憑證。」 (見原審卷八十七年一月十八日訊
      問筆錄) 等語無訛。雖被告丁○○嗣以自訴人乙○○與其本人及公司會計即被
      告癸○○間之訴訟未決，命員工陳進益轉告自訴人乙○○不得執行監察人之查
      帳權利，而同年四月八日自訴人乙○○以存證信函通知將於同年四月十三日至
      右利公司查帳，惟迄同年四月十三日自訴人乙○○再度率同張傳頂至右利公司
      查帳，被告丁○○並未提供帳冊供查，有存證信函暨掛號郵件收件回執影本（
      原證三十五）、會計師張傳頂之查核報告影本附卷可按（原證三十四、三十六
      ），由於被告丁○○與自訴人乙○○間已有多年糾紛，其等間之互信基礎已然
      消滅，被告丁○○因恐自訴人乙○○攜走部分公司帳冊，而發生帳冊銜接錯誤
      ，帳目無法正確查核之情況，為免未將來產生責任歸屬之問題，而未將帳冊全
      然交予自訴人乙○○查核，尚難謂被告丁○○有妨礙乙○○檢查公司業務、財
      務狀況之犯罪故意。
    ２據自訴人甲○○供稱：被告戊○○未到都利公司上班，是否有到右利公司上班
      伊不清楚，以被告戊○○名義所開之安泰銀行新莊分行之帳戶係被告癸○○在
      管理等語（見原審八十八年二月一日訊問筆錄），是自訴人乙○○實無法證明
      被告戊○○有參與公司之業務，並於自訴人乙○○查核右利公司之帳冊、業務
      時，有為何妨礙檢查之行為。共同被告丁○○復稱：帳冊是否提供自訴人乙○○查看，均由其決定等語（見原審八十八年一月十八日訊問筆錄），被告癸○○僅係公司之會計，自無自作主張拒絕交出之理。且自訴人乙○○與被告丁○○於八十七年十一月二十八日決裂後，曾命被告癸○○將其收到之都利公司及
  右利公司之客戶支票全部四十四張影印交其查看，被告癸○○亦均照辦，此有
      自訴狀及被告癸○○提交自訴人乙○○之支票影本附卷可查（見原證二十二）
      。是自訴人乙○○指被告戊○○、癸○○拒絕提供帳冊供查核，乃因與被告丁○○之宿怨而累及無辜，是被告戊○○、癸○○此部分之犯罪尚屬無法證明。
    (四)原審就被告丁○○被訴違反公司法第二百十八條第三項之罪，未予詳查，即予
      論罪科刑，於法未合，被告丁○○就此部分，上訴否認犯罪 (自訴人乙○○就
      此部分，業已撤回上訴) ，為有理由，自應由本院就此部分予以撤銷改判，而
      為無罪之諭知。另原審認被告戊○○、癸○○被訴觸犯公司法第二百十八條第
      三項之罪部分，係屬無法證明其等犯罪，而為被告戊○○、癸○○無罪之諭知
      ，經核認事用法均無違誤。自訴人乙○○仍執前詞，上訴主張被告戊○○、癸○○有罪，核無理由，此部分之上訴，應予駁回。
五、被告丁○○被訴誣告部分：
    (一)自訴意旨另指：自訴人甲○○係都利公司之工廠副廠長，向右利公司承租廠房
      ，有權進入右利公司之廠房上班，被告丁○○竟於八十六年十二月三十日，具
      狀向台灣士林地方法院檢察署誣告，自訴人甲○○業經解除副廠長職務，終止
      勞動契約，竟於八十六年十二月五日，未獲准許擅自進入公司，涉犯刑法第三
      百零六條之無故侵入他人建築物罪，嗣經檢察官為不起訴處分確定，因認被告
      丁○○涉嫌誣告云云。
    (二)自訴人右開指訴固據提出臺灣士林地方法院檢察署檢察官八十七年度偵字第二
      九０八號之不起訴處分書為其依據。惟按誣告罪之成立，以意圖他人受刑事處
      分，虛構事實，而向該管公務員申告為其要件，故其所訴之事，雖不能證明係
      屬存在，而在積極方面尚無證據證明其確係故意虛構者，仍不能遽以誣告罪論
      處。訊據被告丁○○堅決否認有何誣告犯行，辯稱：因自訴人甲○○業經解職
      ，其進入右利公司，應得准許，故認其未經許可進入右利公司，涉嫌無故侵入
      他人建築物罪。
    (三)經查被告丁○○於八十六年十二月二十四日以右利公司董事長名義公告，自訴
      人甲○○違反勞動基準法第十二條第五款之規定，於同年十一月二十九日解除
      其在公司之職務，嚴禁自訴人甲○○進入公司，有原證六十八之公告影本一紙
      在卷可考。姑不論自訴人甲○○是否確有違反公司法第十二條第五款之行為，
      因被告丁○○既主觀上認知自訴人甲○○遭其解職，而都利公司、右利公司係
      經營一體，業如前述，則被告丁○○即無自訴人甲○○係至「都利公司」之工
      廠上班之認識，且都利公司向右利公司承租桃園縣龜山鄉○○○街六十八號之
      廠房，係都利公司與右利公司為節稅所為，二家公司實係共用一廠房，前已詳
      述，則自訴人甲○○指係為至都利公司廠房上班，乃為附和公司節稅之虛偽事
      實乙節，非屬真實。自訴人甲○○既經被告丁○○公告解職後，再進入工廠，
      被告丁○○認渠等係未經許可侵人他人之建築物，即非無中生有、虛構事實，
      是縱被告丁○○告訴自訴人甲○○無故侵入他人建築物，並非出於誣告之故意
      。
    (四)原審認被告丁○○被訴誣告自訴人甲○○部分，犯罪係屬無法證明，而為被告
      丁○○無罪之諭知，經核認事用法均無違誤。自訴人甲○○仍執前詞，上訴主
      張被告丁○○有罪，核無理由，此部分之上訴，應予駁回。
    (五)自訴意旨另指：自訴人乙○○係都利公司之工廠廠長，向右利公司承租廠房，
      有權進入右利公司之廠房上班，而被告丁○○明知右利公司之公司執照、營利
      事業登記證、工廠登記證及土地所有權狀均由自訴人乙○○保管，竟於八十六
      年十二月三十日具狀向士林地方法院檢察署誣告自訴人乙○○，於擔任右利公
      司廠長期間，利用職務上之機會，將原放於右利公司內之公司執照、工廠登記
      證、營利事業登記證取走，涉犯侵占罪，並以自訴人乙○○經解除廠長職務，
      終止勞動契約，竟自八十六年十二月五日未獲准許擅自進入公司，涉犯刑法第
      三百零六條之無故侵入他人建築物罪，嗣自訴人乙○○經不起訴處分確定，乃
      對被告丁○○自訴犯誣告之罪，此部分業據自訴人乙○○撤回上訴，原審為被
      告丁○○無罪之諭知，業已確定，併予說明。
六、被告丁○○、丙○○、翁建安、壬○○被訴觸犯刑第三百零四條第一項以強暴妨
    害他人行使權利部分及被告己○○、壬○○被訴另犯刑法第二百七十七條第一項
    之傷害罪部分：
    (一)自訴意旨另謂：被告丙○○、翁建安、壬○○與被告丁○○基於共同之犯意聯
      絡，於八十七年二月二日公司開工日，於自訴人乙○○、甲○○欲進入桃園縣
      龜山鄉○○○街六十八號工廠之際，阻止渠等進入，被告翁建安、壬○○並與
      被告丁○○、丙○○共同傷害自訴人甲○○，致甲○○受有右肩挫傷三×二公
      分、頸部多處瘀傷約八×六公分、左膝擦傷約三×三公分、顏面傷瘀腫約三×
      三公分、裂傷約二公分及鼻部瘀傷，因認被告丁○○、丙○○、翁建安、壬○○另犯刑法第三百零四條第一項之強制罪，被告己○○、壬○○另犯刑法第二
      百七十七條第一項之傷害罪云云 (被告丁○○、丙○○所犯刑法第二百七十七
      條第一項傷害罪部分，詳見前開【有罪部分】)。
    (二)訊之被告丁○○、丙○○、翁建安、壬○○堅詞否認右揭犯行，被告丁○○辯
      稱：自訴人乙○○、甲○○已經公司解職，不得再進入公司，係自訴人甲○○
      傷害在前，將伊推倒地上，之後丙○○、翁建安、壬○○始來解圍，並未妨害
      自由等語；被告丙○○辯稱﹕伊未見甲○○、乙○○進工廠，伊於自訴人乙○○毆打丁○○時才看到自訴人乙○○、甲○○等語；被告己○○辯稱：伊未看
      見被告丁○○吐自訴人乙○○口水，伊係見自訴人乙○○趴在被告丙○○背上
      才前去拉開他們，並未參與打架等語；被告壬○○辯稱：伊在工廠巡視爐具時
      ，看見自訴人乙○○、甲○○進廠區，但伊並未過去，直至被告丁○○被打倒
      地上才過去，見自訴人乙○○拿鐵夾才去拉開他等語。
    (三)經查：
      １刑法第三百零四條第一項之強制罪，須以強暴脅迫為方法，所謂「強暴」即
        逞強施暴，亦即對於他人之身體，施以直接間接之有形不法攻擊之謂；所謂
        「脅迫」即指威脅逼迫，亦即以無形之言詞或姿態，脅迫他人，而足以使人
        心生畏佈之謂。蓋以強暴脅迫方法，足以妨害他人意思之自由，即有可罰性
        存在之故。本案據自訴人乙○○供述：伊進入工廠，被告丁○○表示伊最大
        ，就吐其口水並將身體擋過來，當被告丁○○吐伊口水時，被告丙○○、翁
        建安、壬○○三人在旁邊當看笑話，當時被告丁○○尚未打伊等語（見原審
        八十八年七月一日審判筆錄）。職是，依自訴人乙○○所述，伊與自訴人甲○○進入工廠時，被告丁○○僅有吐口水之侮辱行為及以身相擋之行為，並
        未使用強暴或脅迫之積極手段阻止自訴人乙○○、甲○○進入工廠；被告丙○○、壬○○、己○○在一旁觀看，亦無施用任何強暴、脅迫手段阻止自訴
        人乙○○、甲○○進入工廠，而有妨害其等行使權利之行為，縱被告丙○○
        、翁建安、壬○○冷眼旁觀被告丁○○之作為，亦與刑法第三百零四條第一
        項之強制罪之構成要件不符，要難以該條項之罪責相繩。此外，亦查無其他
        積極之證據堪認被告丁○○、丙○○、壬○○、己○○有以強暴、脅迫妨害
        他人行使權利之犯行，就此部分應屬犯罪不能證明。
      ２被告己○○自始否認有傷害自訴人甲○○。本院觀自訴人甲○○所提出之照
        片，並無法證明被告己○○有傷害之犯行。而自訴人甲○○指被告己○○與
        被告丙○○將伊壓在地上打云云（見原審八十八年四月二十九日訊問筆錄）
        ，惟依自訴人甲○○之診斷證明書記載，其所受之傷害係右肩挫傷三×二公
        分、頸部多處瘀傷約八×六公分、左膝擦傷約三×三公分、顏面傷瘀腫約三
        ×三公分、裂傷約二公分及鼻部瘀傷，如自訴人甲○○所述以被告丁○○、
        丙○○、己○○三人齊手圍毆豈會僅有如此之傷勢。退而言之，縱被告己○○有毆打自訴人甲○○之行為，如未成傷，亦不構成傷害罪。此外亦查無其
        他積極證據堪認被告己○○有傷害之行為，此部分應依法為無罪之諭知。
      ３另被告壬○○辯稱：伊因見被告丁○○被打倒，自訴人乙○○拿鐵夾，才上
        前拉開自訴人乙○○，並未打自訴人甲○○等語，有自訴人乙○○手持鐵夾
        ，被告壬○○自後抱住自訴人乙○○之照片可稽（見八十七年度偵字第六一
        四四號卷一０一頁）。而自訴人甲○○提出之照片，並未見被告壬○○有傷
        害自訴人甲○○之行為，自訴人甲○○復陳述被告壬○○有無打伊，伊不確
        定等語（見原審八十八年四月二十九日訊問筆錄）。是自訴人甲○○指被告
        壬○○傷害其身體尚屬無法證明。
    (四)原審認被告被告丁○○、丙○○、翁建安、壬○○被訴犯刑第三百零四條第一
      項以強暴妨害他人行使權利部分及被告己○○、壬○○被訴另犯刑法第二百七
      十七條第一項之傷害罪部分之犯行，均屬犯罪無法證明，而為被告丁○○、丙○○、翁建安、壬○○無罪之諭知，經核認事用法均無違誤。自訴人甲○○就
      被告丁○○、丙○○、翁建安、壬○○被訴觸犯刑第三百零四條第一項以強暴
      妨害他人行使權利部分及被告己○○、壬○○被訴另犯刑法第二百七十七條第
      一項傷害罪部分；自訴人乙○○就被告丙○○、翁建安、壬○○被訴觸犯刑法
      第三百零四條第一項以強暴妨害他人行使權利部分 (自訴人乙○○就被告丁○○強暴妨害他人行使權利部分業經撤回上訴) 仍執前詞，上訴主張被告丁○○
      、丙○○、翁建安、壬○○有罪，核無理由，此部分之上訴，應予駁回。
參：台灣士林地方法院檢察署移請併案審理部分 (八十七年度偵字第六一四四號)，
    與本案為事實上同一案件，爰依法併為審判，附此敘明。
據上論斷，應依刑事訴訟法第三百六十八條、第三百六十九條第一項前段、第三百六
十四條、第三百四十三條、第二百九十九條第一項前段、第三百零一條第一項、刑法
第二百七十七條第一項、第四十一條第一項前段、罰金罰鍰提高標準條例第一條前段
、第二條，判決如主文。
中      華      民      國      九十一    年      五      月   十六     日
                              臺灣高等法院刑事第五庭
                                  審判長法  官  曾  德  水
                                        法  官  趙  功  恆
                                        法  官  蘇  素  娥
右正本證明與原本無異。
被告丁○○被訴偽造文書、誣告甲○○部分、被告辛○○被訴偽造文書部分得上訴部
分如不服本判決應於收受送達後十日內向本院提出上訴書狀，其未述上訴之理由者並
得於提起上訴後十日內向本院補提理由書（均須按他造當事人之人數附繕本）。
其餘部分均不得上訴
              書記官  葉  國  乾
中      華      民      國      九十一    年      五      月   十七     日
附錄    本判決論罪科刑法條：
刑法第二百七十七條第一項：
傷害人之身體或健康者，處三年以下有期徒刑，拘役或一千元以下罰金。
刑法第三百五十四條：
毀棄、損壞前二條以外之他人之物或致令不堪用，足以生損害於公眾或他人者，處二
年以下有期徒刑、拘役或五百元以下罰金。
